【裁判字號】    98,易,1077
【裁判日期】    981119
【裁判案由】    詐欺
【裁判全文】
臺灣彰化地方法院刑事判決  98年度易字第1077號
公  訴  人  臺灣彰化地方法院檢察署檢察官
被      告  丙○○
                      號2樓
選任辯護人  吳天富律師
上列被告因詐欺案件，經檢察官提起公訴（98年度偵字第5672
號）後，聲請改依協商程序判決，本院判決如下：
    主  文
丙○○共同意圖為自己不法之所有，以詐術使人將本人之物交付
，處有期徒刑參月，如易科罰金，以新台幣壹仟元折算壹日。又
共同意圖為自己不法之所有，以詐術使人將本人之物交付，處有
期徒刑參月，如易科罰金，以新台幣壹仟元折算壹日。又共同意
圖為自己不法之所有，以詐術使人將本人之物交付，處有期徒刑
參月，如易科罰金，以新台幣壹仟元折算壹日。應執行有期徒刑
伍月，如易科罰金，以新台幣壹仟元折算壹日，緩刑貳年。
一、犯罪事實要旨：
    丙○○於民國98年5月初，與其他真實姓名年籍不詳之成年
    人所組成之詐欺集團，共同為自己不法之所有，基於詐欺取
    財之犯意聯絡及行為分擔，由該集團不詳年籍之成年成員負
    責向不特定之民眾為電話詐騙，丙○○則於98年5月11日，
    先至位於彰化縣線西鄉○○村○○路9-1號林梅鈴住處，向
    不知情之林梅鈴（另為不起訴處分）借得其開設於中華郵政
    股份有限公司（下稱中華郵政）和美郵局帳號000000000000
    00號帳戶後，持該帳戶之提款卡與提款密碼，在詐騙集團指
    示提領詐欺所得款項。嗣後，該詐騙集團之成員先後於：
    (一)98年5月12日前之不詳時日，撥打電話予乙○○，佯稱乙○○抽中獎項，需繳納手續費云云，使乙○○誤信為真而
      陷於錯誤，遂於同年月12日約中午時，至位於臺北市○○
      路之臺灣銀行自動櫃員機，匯新臺幣（下同）款3萬元至
      林梅鈴前開帳戶後，丙○○經該詐欺集團成員指示後，隨
      於同日某時持上開帳戶提款卡及密碼，至臺中市○○路郵
      局自動櫃員機將該款項提領一空。
    (二)98年5月14日前之不詳時日，撥打電話予甲○○，佯稱甲○○抽中創業基金獎項，需繳納稅金云等語，致使甲○○
      陷於錯誤，並先後於98年5月14日16時11分許、15日12時
      44分許，至臺南七股郵局分別匯款5萬4千元、3萬元至林
      梅鈴前開帳戶，丙○○經該詐欺集團指示後，即於同年月
      15日某時，持上開帳戶提款卡及密碼，至臺中市○○路郵
      局自動櫃員機將前揭款項均全部領空。
    (三)98年5月21日14時20分許，以網路聊天方式向丁○○佯稱
      有六合彩中獎資訊可以提供，但需先付費云云，使鄭家雯
      誤信為真而陷於錯誤，即於同日15時19分許至桃園大園郵
      局匯款4萬元至林梅鈴前開帳戶後，丙○○經該詐欺集團
      指示後，隨於同日某日至臺中市○○路郵局自動櫃員機提
      領一空。嗣因丁○○發覺被騙，乃報警處理，始循線查知
      上情。
二、證據：
  (一)被告丙○○於本院審理時之自白。
  (二)告訴人丁○○、證人林梅鈴、黃宗億於警詢中之證述、
  (三)證人乙○○、甲○○、林梅鈴、黃宗億於偵查中之證述。
  (四)內政部警政署反詐騙諮詢專線紀錄表、桃園縣警察局大園分
    局大園派出所受理詐騙帳戶通報警示簡便格式表、金融機構
    聯防機制通報單、桃園縣警察局大園分局大園派出所受理刑
    事案件報案三聯單、林梅鈴開設於和美郵局之開戶基本資料
    、存摺封面影本、交易明細表各1份、財金資訊股份有限公
    司98年8月4日金訊業字第0980001450號函及檢附之跨行交易
    資料、中華郵政彰化郵局98年8月11日彰營字第0980101118
    號函及檢附之匯款單影本及歷史交易清單、中華郵政台中郵
    局98年8月17日中政字第0981100094號函、自動櫃員機監視
    器錄影光碟、台灣銀行信義分行98年8月17日信義營密字第
    09850009871號函及檢附之存摺存款歷史明細查詢單及開戶
    通訊資料。
三、本件經檢察官與被告於審判外達成協商之合意且被告已認罪
    ，其合意內容為：(一)被告願受科刑範圍為應執行有期徒刑（
    誤載有期徒刑）伍月，緩刑二年之宣告。(二)被告分別支付被
    害人乙○○、甲○○、丁○○新台幣三萬元、八萬四千元、
    四萬元之賠償金。(三)被告應於民國98年11月5日前向財團法
    人犯罪被害人保護協會台灣彰化分會支付新台幣八萬元。經
    查，上開協商合意並無刑事訴訟法第455條之4第1項所列情
    形之一，檢察官聲請改依協商程序而為判決，本院爰不經言
    詞辯論，於協商合意範圍內為協商判決，合予敘明。
四、應適用之法條：
    刑事訴訟法第455條之4第2項、第455條之8，刑法339條第1
    項、第28條、第74條第1項第1款、第41條第1項前段、第51
    條第5項，刑法施行法第1條之1。
五、協商判決除有刑事訴訟法第455條之4第1項第1款於本訊問程
    序終結前，被告撤銷協商合意或檢察官撤回協商聲請者；第
    2款被告協商之意思非出於自由意志者；第4款被告所犯之罪
    非第455條之2第1項所定得以協商判決者；第6款被告有其他
    較重之裁判上一罪之犯罪事實者；第7款法院認應諭知免刑
    或免訴、不受理者情形之一，及違反同條第2項「法院應於
    協商合意範圍內為判決；法院為協商判決所科之刑，以宣告
    緩刑或2年以下有期徒刑、拘役或罰金為限」之規定者外，
    不得上訴。
六、如有上開可得上訴情形，應於收受宣示判決筆錄送達後10日
    內向本院提出上訴書狀（應敘述具體理由並附繕本）。上訴
    書狀如未敘述理由，應於上訴期間屆滿後20日內補提理由書
    於本院。
中    華    民    國    98    年    11    月   19   日
                  刑事第六庭          法  官  張德寬
以上正本證明與原本無異。
如不服本判決，應於收受判決後10日內向本院提出上訴書狀，並
應敘述具體理由；其未敘述上訴理由者，應於上訴期間屆滿後20
日內向本院補提理由書（均須按他造當事人之人數附繕本「切勿
逕送上級法院」）。
告訴人或被害人對於判決如有不服具備理由請求檢察官上訴者，
其上訴期間之計算係以檢察官收受判決正本之日期為準。
中    華    民    國    98    年    11    月    19    日
                                      書記官  黃得翔
附錄本案論罪科刑法條全文：
中華民國刑法第339條
（普通詐欺罪）
意圖為自己或第三人不法之所有，以詐術使人將本人或第三人之
物交付者，處 5 年以下有期徒刑、拘役或科或併科 1 千元以下
罰金。
以前項方法得財產上不法之利益或使第三人得之者，亦同。
前二項之未遂犯罰之。


司法院資訊處製作；財團法人民間司法改革基金會備份。
